【裁判字號】    98,上易,121
【裁判日期】    980402
【裁判案由】    賭博等
【裁判全文】
臺灣高等法院臺南分院刑事判決         98年度上易字第121號
上  訴  人  臺灣臺南地方法院檢察署檢察官
被      告  丁○○
            丙○○
            甲○○
            乙○○
            戊○○
上列上訴人因被告賭博等案件，不服臺灣臺南地方法院九十七年
度易字第一七九號中華民國九十七年十一月七日第一審判決（起
訴案號：臺灣臺南地方法院檢察署九十六年度偵字第一六五八六
號、九十七年度偵字第一七二五號），提起上訴，本院判決如下
：
    主  文
上訴駁回。
    事  實
一、丁○○於民國九十六年九月一日，自案外人張泰傑處受讓臺
    南縣善化鎮○○路三八七號一樓「大金電子遊戲場」及三八
    九號一樓「大鑽電子遊戲場」，即在上開二址，以「大鑽電
    子遊戲場」之名義，擺設均內含IC板之電動賭博機具「大舞
    台」、「春秋三代」、「戰象」、「彩金世界」各一台、「
    戰國風雲」、「金蘋果樂園」、「滿貫大亨」及「水果盤」
    各二台、「黃金賽馬」及「星鑽迷十三」各三台、「超悟空
    」五台、「星鑽九七」七台等共三十台，供不特定賭客與之
    賭博財物，並自九十六年十月十三日起以月薪新臺幣（下同
    ）一萬八千元僱傭與之有賭博財物犯意聯絡之店員戊○○，
    在上開遊戲埸內擔任為賭客開分及洗分、兌換現金之工作。
    上開電動賭博機具之把玩方式，係由賭客以現金兌換代幣，
    將代幣投入電動賭博機具內取得分數供下注押分，各由機具
    內之IC板程式決定偶然之輸贏，若押中可得倍數不等之分數
    ；若未押中，所下注之賭資歸丁○○所有；賭客不願把玩時
    ，則可就機具上所顯示之分數，依兌換時相同之比例向店家
    換取現金，藉此與不特定賭客賭博財物。嗣於九十六年十月
    三十一日上午十一時五十五分許，林淑文（業經原審法院以
    其在公眾得出入之場所賭博財物，判處罰金新台幣伍仟元，
    未據檢察官及被告提起上訴而告確定）在上開公眾得出入之
    遊戲場內，以賭博之犯意把玩「黃金賽馬」機具，並將所得
    之分數一百分，向店員戊○○兌換現金新臺幣（下同）一百
    元時，為警當場查獲，並扣得該一百元及上開電玩機具三十
    台（含IC板五十七片）、兌換籌碼處之賭資七千三百六十七
    元、代幣六千零五十四個、積分卡四十五張等如附表編號一
    至十七號所示之當場賭博之機具及兌換籌碼處之財物，暨丁○○所有供犯賭博罪所用之如附表編號十八號所示之分數統
    計表六張。
二、案經臺南縣警察局善化分局報請及台灣台南地方法院檢察署
    檢察官自動檢舉偵查起訴。
    理  由
甲、程序方面：
一、按被告以外之人於偵查中向檢察官所為之陳述，除顯有不可
    信之情況者外，得為證據；刑事訴訟法第一百五十九條之一
    第二項定有明文。查證人即查獲之警員余昇峰於偵查之證述
    ，係屬於偵查中向檢察官所為之陳述，雖屬傳聞證據，惟現
    階段刑事訴訟法規定，檢察官代表國家偵查犯罪、實施公訴
    ，依法有訊問被告、證人及鑑定人之權，實務運作時，檢察
    官於偵查中向被告以外之人所取得之陳述，原則上均能遵守
    法律規定，不致違法取供，且經法定具結程序以擔保其證言
    之可信性，其可信度極高，被告並未提出有何顯不可信之情
    形，是證人余昇峰於偵查中之證言，自得為證據。於原審時
    ，被告丁○○、丙○○、甲○○、乙○○、戊○○之共同選
    任辯護人雖主張證人余昇峰為司法警察，其證述不可作為唯
    一證據，然其證述僅係法院對證據證明力之評估，尚非可遽
    此認定警員之證述顯有不可信之狀況，此部分主張，自無可
    取。
二、按被告以外之人於檢察事務官、司法警察官或司法警察調查
    中所為之陳述，與審判中不符時，其先前之陳述具有較可信
    之特別情況，且為證明犯罪事實存否所必要者，得為證據。
    刑事訴訟法第一百五十九條之二定有明文。證人即原審被告
    林淑文於警詢中之證述，被告丁○○、丙○○、甲○○、乙○○、戊○○於原審時，雖主張係被告以外之人於審判外之
    陳述，認無證據能力。惟查，證人林淑文警詢中關於被告戊○○是否兌換現金交付伊之陳述，與其於原審法院審理時以
    證人身分具結後之證述，內容顯然不符，本院審酌其警詢中
    之陳述與證人余昇峰於偵查及原審審理時所證述之內容相符
    ，且經原審勘驗警詢錄音帶後，發現林淑文製作警詢筆錄時
    回答之重要內容，與警詢筆錄記載大致相符，且係林淑文遭
    查獲後於偵查機關所為之第一次陳述，較無受其他共犯影響
    之機會，因認其警詢陳述具有較可信之特別情況，且為證明
    被告丁○○、戊○○賭博犯行所必要者，依據刑事訴訟法第
    一百五十九條之二規定，得為證據。
三、按可得為證據或得沒收之物，得扣押之；對於應扣押物之所
    有人、持有人或保管人，得命其提出或交付；刑事訴訟法第
    一百三十三條定有明文。又按檢察官、檢察事務官、司法警
    察官或司法警察逮捕被告、犯罪嫌疑人或執行拘提、羈押時
    ，雖無搜索票，得逕行搜索其身體、隨身攜帶之物件、所使
    用之交通工具及其立即可觸及之處所；刑事訴訟法第一百三
    十條亦定有明文。本件被告戊○○及原審被告林淑文經警員
    余昇峰當場查獲涉有賭博犯行後，戊○○、林淑文即屬現行
    犯，依據刑事訴訟法第八十八條之規定，自得逕行逮捕之。
    又據刑事訴訟法第一百三十條之規定，於逮捕時，對於其身
    體、隨身攜帶之物件及其立即可觸及之處所，自可逕行搜索
    ，亦可依據上開刑事訴訟法第一百三十三條之規定，就現場
    可得為證據或得沒收之物，命保管人戊○○提出或交付而扣
    押之。本件員警於逮捕現行犯即戊○○、林淑文後（見警卷
    第三二、三四頁逕行逮捕通知書），即命保管人戊○○、乙○○、林淑文將如附表所示可得為證據亦得沒收之物提出並
    扣押（見警卷第十六、十七頁扣押筆錄），其執行逮捕及扣
    押程序均無違法之處，本件之扣押物品自得為證據。被告丁○○、丙○○、甲○○、乙○○、戊○○於原審抗辯本件扣
    押物品係由員警余昇峰非法搜索而來，無證據能力，無可採
    取。
乙、實體方面
壹、有罪部分
一、訊據被告丁○○、戊○○固均承認店內擺放之電玩機台均係
    押注性質，若押中便會出現賠率不等之分數，未押中則分數
    歸機台所有，惟均否認有以分數兌換現金之之賭博行為。丁○○辯稱，伊店內並無兌換現金；戊○○辯稱，並未兌換現
    金予林淑文，是林淑文拿現金要換代幣，就被警察抓到了云
    云。
二、經查：
(一)原審被告林淑文於九十六年十月三十一日上午十一時五十五
    分許，在上址「大鑽電子遊戲場」把玩「黃金賽馬」機具，
    以所得之分數一百分，向店員戊○○兌換現金一百元時，為
    警當場查獲等情，業據警員余昇峰於九十六年十二月十二日
    偵訊時以證人身分具結證稱：於九十六年十月三十一日上午
    十時多，伊到店內把玩電玩，約於十一時五十分左右，把玩
    電玩完畢起來走動，剛好林淑文也從椅子上起身，她就向戊○○表示要洗分，戊○○走過來電玩，看了電玩上的分數後
    ，將分數按掉，二人就走到櫃檯旁，戊○○走進櫃檯內，拿
    出一百元交給林淑文，等林淑文拿到錢後，伊就表明身分加
    以取締；有看到林淑文把玩機台上的分數是一百分等語（見
    九十六年度偵字第一六五八六號卷第二八頁）。復於原審審
    理時結證稱：伊接獲指示至案發地點查緝賭博電玩，為先了
    解該店是否涉及賭博，於九十七年十月三十一日上午十時許
    由超商進入「大鑽電子遊戲場」，由店員即被告戊○○負責
    為伊兌換代幣，伊把玩完畢，跟被告戊○○說要洗分不玩要
    走時，戊○○就將機台上之分數洗掉，並將放在幣盒下面的
    現金五百元交給伊。接著林淑文也跟被告戊○○說要洗分，
    戊○○來看分數一百分，就將分數按掉，伊就跟著被告戊○○及林淑文到櫃檯，看到戊○○走到櫃檯裡面拿一百元交給
    林淑文，當時伊站在林淑文身後，戊○○在櫃檯最裡面抽屜
    拿了一百元交給林淑文手上時，伊抓住林淑文的手，且表明
    伊是警察，當時戊○○表示說是要兌換代幣，林淑文就跟著
    說是兌換代幣等語（見原審卷第一○六至一一四頁）。經核
    證人余昇峰上開二次證述內容，偵訊中雖未陳述其本身有向
    被告戊○○兌換現金，然關於林淑文向戊○○兌換現金之情
    形，前後互核相符，且證人余昇峰為查緝警員，與被告並不
    相識，亦無仇怨，無設詞誣攀之理，其證詞應堪採信。
(二)又證人林淑文於九十六年十月三十一日警詢時證稱：伊於九
    十六年十月三十一日十時三十分許進入店內，向戊○○以一
    百五十元兌換代幣十五枚，把玩編號C1的賽馬機台，輸五十
    元後，因上班快遲到，便向店員戊○○兌換現金一百元，戊○○本來要依電玩上之分數兌換代幣給伊，但伊表示下次不
    一定會到該店把玩電玩，拿代幣也沒有用，所以戊○○就拿
    一百元給伊等語（見警卷第十二、十三頁），核與上開證人
    余昇峰之證詞相符。被告丁○○、戊○○等人於原審雖辯稱
    ，林淑文之警詢筆錄係由警員誘導詢問而來，並非林淑文自
    行陳述云云。惟查，原審於九十七年四月二十九日勘驗上開
    警詢錄音帶，重要之內容如下：我（指林淑文）是跟她說，
    叫她來我要上班了。本來我都是放著啦。我本來是先放著叫
    她（指戊○○）先幫我看著，她說這樣麻煩，她怕有人去玩
    。（警問：剩一百分洗多少錢給你？）洗一百元而已；（警
    問：戊○○看完分數後在什麼地方交錢給你？）櫃檯旁邊。
    我不知道那是警察，我洗一百塊而已，我當作他是跟我開玩
    笑的；（警問：妳說你都去那邊買飲料，不曾去那邊把玩電
    玩，今天第一次，那為什麼知道那邊的電玩機台可以洗分換
    現金？你怎麼知道的？）我本來不知道啊。我跟那個小姐說
    ，她是說她要拿代幣給我，我說我拿那個代幣沒用，她就說
    可以先暫放那邊，我就說我又不一定要再來；（警問：妳說
    拿代幣沒用後，戊○○怎麼說？）她就拿一百塊給我；（警
    問：她就拿一百塊，紙鈔一張給你嘛？）對等云云。（完整
    之勘驗內容見原審卷第七二至七四頁）。警詢筆錄雖與上開
    錄音帶之勘驗譯文，並未逐字逐句相符，但其中關於戊○○
    確實有兌換現金一百元與林淑文之情節，均係由林淑文自行
    陳述，並非由警員在問題中參入答案之方式由林淑文回答，
    並無誘導詢問之情形。綜上，本院認證人林淑文之警詢筆錄
    ，應係根據其自由意志下陳述之紀錄，堪以採信。
(三)雖證人林淑文於同日嗣後偵訊時以被告身分陳稱：伊剛拿現
    金五十元換五個代幣，玩賽馬機台，後來玩完之後又拿一百
    元要向戊○○換代幣，並不是要換現金，是警察弄錯了等語
    （見同上偵卷第十一頁）；復於原審審理時以證人身分具結
    證稱：伊跟戊○○兌換代幣，第一次先換五十元，再換一百
    元，但是要換一百元時警察就跑出來了；（問：如何被警察
    查獲？）當時手裡抓著一百元要去向戊○○換代幣，警察就
    跑出來抓住我的手說那一百元是戊○○拿給我的，就把我一
    百元拿走等語（見原審卷第八六、八七頁），並證稱：伊警
    詢供述不實在，當時看到警察就很緊張，不知道自己在說什
    麼，警察沒有逼我，但只是說配合他們就可以趕快回去，若
    沒有配合會到第二天才能回去，在店裡就有兩、三個警察這
    樣說等語（見原審卷第八八、八九頁）。惟查，證人林淑文
    於偵訊及原審審理時之證述，與其警詢陳述內容顯不相符，
    復與證人余昇峰證述不符。證人余昇峰於原審審理時證述稱
    ：伊於查獲當時係與林淑文告保持約二、三步之距離，林淑
    文站在櫃檯入口，戊○○走到櫃檯最裡面從抽屜拿出一百元
    ，再走到櫃檯入口處拿給林淑文，這整個過程伊都有看見（
    見原審卷第一一三、一一四頁）。依經驗法則，若林淑文現
    金以一百元向戊○○兌換代幣，則係由林淑文將現金交付予
    戊○○，而非由戊○○將現金交付予林淑文，況證人余昇峰
    站在與被告二人距離僅二、三步之處，相當接近，對於林淑
    文及被告戊○○二人之動作應該看的相當清楚，應不致於將
    交付現金之動作看錯，證人余昇峰既已明確證述伊看見戊○○自櫃檯內抽屜取出現金一百元交付林淑文，則衡諸常情，
    應係戊○○將林淑文洗分所兌換之現金一百元交付林淑文，
    始符合實情。且證人余昇峰復證稱，伊查獲戊○○兌換現金
    予林淑文當時，戊○○即表示說林淑文是要兌換代幣，林淑
    文就跟著說是兌換代幣等語（見原審卷第一○六至一一四頁
    ），足認林淑文嗣後於偵訊及審理中所述其手持一百元係為
    向戊○○兌換代幣，而非自戊○○手中取得兌換之現金等情
    ，應係事後迴護之詞，不值採信，而應以其於警詢中所述較
    為可採。
(四)綜上所述，應以證人余昇峰之證述以及林淑文於警詢中之陳
    述為可採，本院認定被告戊○○確實有兌換現金一百元予林
    淑文之行為。而被告丁○○為上開電動遊戲場之負責人，業
    據其自白在卷，果丁○○未同意客人兌換現金，店員戊○○
    殊無擅作主張之理，其對於被告戊○○上開犯行自不能諉為
    不知，此外，並有現場圖、扣押筆錄、扣押物品目錄表、保
    管條附於警卷（見第十五至十八頁、二十至二三頁）、讓渡
    證書、大金電子遊戲場之營利事業登記資料查詢、大鑽電子
    遊戲場之營利事業登記資料查詢附於同上偵查卷（第十八、
    六二、七八頁）可稽，復有如附表所示之物扣案可資佐證。
    事證明確，被告丁○○、戊○○賭博犯行，已堪認定，應依
    法論科。
三、核被告丁○○、戊○○所為，均係犯刑法第二百六十六條第
    一項前段之在公眾得出入之場所賭博罪。按刑事法若干犯罪
    行為態樣，本質上原具有反覆、延續實行之特徵，立法時既
    予特別歸類，定為犯罪構成要件之行為要素，則行為人基於
    概括之犯意，在密切接近之一定時、地持續實行之複次行為
    ，倘依社會通念，於客觀上認為符合一個反覆、延續性之行
    為觀念者，於刑法評價上，即應僅成立一罪。學理上所稱「
    集合犯」之職業性、營業性或收集性等具有重複特質之犯罪
    均屬之，例如經營、從事業務、收集、販賣、製造、散布等
    行為概念者是（最高法院九十五年度臺上字第四六八六號刑
    事判決意旨參照）。準此，丁○○、戊○○於上開時、地擺
    放具有賭博性電玩，而與不特定之賭客賭博之行為，既含有
    多次性與反覆性，則其在同一時期內多次、反覆經營上述事
    業，應屬集合犯，而論以一罪。丁○○、戊○○二人就上開
    賭博犯行，有犯意聯絡及行為分擔，應論以共同正犯。
四、原審以被告丁○○、戊○○罪證明確，因予適用刑法第二十
    八條、第二百六十六條第一項前段、第二項、第三十八條第
    一項第二款、第四十二條第三項（誤載為第一項），刑法施
    行法第一條之一第一項、第二項前段之規定，審酌被告丁○○、戊○○不思正當經營事業，竟藉由經營電子遊戲場業或
    在電子遊戲場工作之機會，與客人賭博財物，破壞社會善良
    風氣，且均矢口否認犯行，惟念其等均無前科，素行尚稱良
    好，及其犯罪動機、手段、造成之損害等一切情狀，分別量
    處罰金新台幣二萬五千元、一萬元，及各諭知罰金易服勞役
    之折算標準，並敘明扣案如附表編號一至十七所示之物，分
    別為當場賭博器具及在兌換籌碼處之財物，有扣押物品清單
    一紙在卷可憑，不問屬於犯人與否，依刑法第二百六十六條
    第二項規定，宣告沒收。附表編號十八之物則為被告丁○○
    所有供其與不特定對象以電動機具賭博所使用之物，依刑法
    第三十八條第一項第二款規定，宣告沒收，另認被告二人不
    構成刑法第二百六十八條之罪。本院經核原判決認事用法俱
    無不合，量刑亦稱妥適，檢察官上訴意旨以被告丁○○、戊○○二人併犯刑法第二百六十八條之罪，指摘原判決不當，
    非有理由（詳如後述），應予駁回。
五、公訴意旨另以：被告丁○○、戊○○前揭行為，亦該當刑法
    刑法第二百六十八條之意圖營利，供給賭博場所及聚眾賭博
    罪嫌云云。然查，按刑法第二百六十八條之意圖營利，供給
    賭博場所或聚眾賭博罪，行為人須有意圖營利之犯意始克成
    立，所謂意圖營利，係指藉以賺取經濟上之利益，茍行為人
    賭博之目的係圖藉贏得財物，則非此所謂之意圖營利。經查
    ，被告丁○○、戊○○係在上開電子遊戲場利用賭博性電子
    遊戲機與其他賭客對賭，並藉此射倖之賭博方式，計算輸贏
    ，既未抽頭，賭客間亦無對賭之行為，而店家擺設電動賭博
    機具供人投幣玩樂，縱依該機器之設計結構，店家之勝率較
    高，惟其輸贏之或然率仍屬不確定，其性質係以該機器代替
    自己，與人在公眾得出入之場所賭博，與意圖營利供給賭博
    場所或聚眾賭博，係由他人賭博不同，且擺設電動賭博機具
    供人玩樂，店家仍係憑偶然之事實以決定財物之得喪，並無
    如何從中抽取金錢圖利之情形，與刑法第二百六十八條意圖
    營利之要件尚屬有間。是被告丁○○、戊○○等雖在公眾得
    出入之場所，以擺設扣案之「大舞台」等三十台電子遊戲機
    ，充作電動賭博機具，然既係以該機器代替丁○○、戊○○
    ，而與不特定人在公眾得出入之場所賭博，核與刑法第二百
    六十八條之構成要件不符。難認被告丁○○、戊○○有藉此
    營利之意圖，此外，復查無其他積極證據足資認定被告丁○○、戊○○有此部分犯行，公訴意旨認被告丁○○、戊○○
    涉犯刑法第二百六十八條罪嫌，尚屬無據。惟公訴人認此部
    分與上揭被告丁○○、戊○○涉犯上述刑法第二百六十六條
    第一項之賭博罪部分，有想像競合之裁判上一罪之關係，爰
    不另為無罪之諭知。
貳、無罪部分
一、被告丁○○被訴電子遊戲場業管理條例第二十二條之罪部分
    ：
(一)公訴意旨另以：被告丁○○於九十六年九月一日，自張泰傑
    處受讓臺南縣善化鎮○○路三八七號一樓「大金電子遊戲場
    」及三八九號一樓「大鑽電子遊戲場」，並未辦理負責人之
    變更登記，即在上開三八九號一樓「大鑽電子遊戲場」內經
    營電子遊戲場業，因認被告丁○○另涉犯電子遊戲場業管理
    條例第二十二條罪嫌。公訴人認被告丁○○涉犯上開犯行，
    係以讓渡證書、臺南縣政府營利事業登記證為據。
(二)訊據被告丁○○坦承伊於受讓上開電子遊戲場後，並未辦理
    變更登記，惟否認涉犯電子遊戲場業管理條例第二十二條罪
    嫌。
(三)經查被告所辯，業據提出九十六年九月一日讓渡書為證，復
    有大金電子遊戲場之營利事業登記資料查詢、大鑽電子遊戲
    場之營利事業登記資料查詢在卷可稽（同上偵卷第六二、七
    八頁），堪以憑信。按經營電子遊戲場業，應依公司法或商
    業登記法辦理公司或商業登記；未依本條例規定辦理營利事
    業登記者，不得經營電子遊戲場業，電子遊戲場業管理條例
    第十條第一項前段、第十五條分別定有明文。而上開第十五
    條所謂之「未依本條例規定辦理營利事業登記者」，係指未
    依同條例第十一條第一項申請營利事業登記證及營業級別證
    ，進而取得營利事業登記而言，並不包含辦理營利事業登記
    後，登記事項有變更，卻未辦理變更登記之情形。營利事業
    登記之負責人於登記後倘有變更，因電子遊戲場業管理條例
    並無關於負責人變更登記之相關規定，則新任負責人本得回
    歸普通規定，依據商業登記法第十五條之規定申請變更登記
    ，若有違反者，乃屬行政機關得否依據商業登記法第三十三
    條之規定課以行政罰鍰之問題，尚不得以電子遊戲場業管理
    條例第二十二條之罪相繩。至公訴人所指之立法理由等等，
    均係針對未辦理營業登記業者，致主管機關無法責令實際負
    責人監督場所營業內容情形，而電子遊戲場業管理條例並無
    禁止負責人為變更登記之規定。又所舉之法律座談會討論或
    法院案例，尚無拘束本院之效力。
(四)綜上所述，公訴人遽以被告丁○○未辦理變更負責人之登記
    ，而認其違反電子遊戲場業管理條例第十五條之規定，應論
    以同條例第二十二條之罪，乃屬誤會，應不能證明被告丁○○有此部分犯行，原審因而諭知被告丁○○無罪，並無不合
    。檢察官上訴意旨仍執前詞指摘原判決諭知被告丁○○無罪
    為不當，非有理由，應予駁回。
二、被告丙○○、甲○○、乙○○部分
(一)公訴意旨另以：共同被告丁○○自九十六年九月一日起僱傭
    與之有賭博財物犯意聯絡之店員即被告丙○○、甲○○、乙○○，在上開遊戲埸內擔任為賭客開分及洗分、兌換現金之
    工作，乙○○並擔任店長一職，因認被告丙○○、甲○○、
    乙○○亦涉犯刑法第二百六十六條第一項之在公眾得出入之
    場所賭博及刑法第二百六十八條之意圖營利聚眾賭博罪及提
    供賭博場所罪嫌。
(二)按不能證明被告犯罪者，應諭知無罪之判決。又犯罪事實應
    依證據認定之，無證據不得認定犯罪事實，刑事訴訟法第三
    百零一條第一項、第一百五十四條第二項分別定有明文。再
    事實之認定，應憑證據，如未能發現相當證據，或證據不足
    以證明，自不能以推測或擬制之方法，以為裁判基礎；被告
    否認犯罪事實所持之辯解，縱屬不能成立，仍非有積極證據
    足以證明其犯罪行為，不得遽為有罪之認定；又所謂認定犯
    罪事實之證據，係指足以認定被告確有犯罪行為之積極證據
    而言，而認定犯罪事實所憑之證據，雖不以直接證據為限，
    間接證據亦包括在內，然而無論直接或間接證據，其為訴訟
    上之證明，須於通常一般人均不致有所懷疑，而得確信其為
    真實之程度，始得據之為有罪之認定，倘其證明尚未達到此
    一程度，而有合理懷疑存在時，自應對被告為有利之認定，
    而為無罪判決之諭知。
(三)公訴人認定被告丙○○、甲○○、乙○○涉犯上開犯行，係
    以被告丙○○、甲○○、乙○○於偵查中之陳述、證人即共
    同被告戊○○於警詢及偵查中之證述、證人余昇峰於偵查中
    之證述、扣案之機具、物品及賭資、九十六年十二月三十一
    日勘驗筆錄及照片等為其論據。訊據被告丙○○、甲○○均
    辯稱當天並未在場，且其等從未兌換現金予客人，只有兌換
    積分卡；被告乙○○辯稱，伊雖在現場，但係應被告丁○○
    之要求，在場處理超商廠商點貨事宜，並未兌換現金予客人
    ，不足以認定伊有參與賭博犯行等語。
(四)經查，本件經警查獲當時，被告丙○○、甲○○確實不在現
    場，業據證人余昇峰於原審審理時證稱：被告乙○○一直站
    在櫃檯邊，有兌換一兩次代幣給他，其他被告並未在場等語
    （見原審卷第一一五頁），又共同被告丁○○於偵訊時證稱
    ：自伊於九十六年九月份頂讓該店時，乙○○即已因懷孕而
    辭職等語（見同上偵卷第二七頁）。足認被告丙○○、甲○○、乙○○上開辯詞，非屬虛妄。依卷內證據所示，並無其
    他證據足證被告丙○○、甲○○、乙○○參與本件賭博犯行
    ，尚難僅憑丙○○、甲○○係受僱於丁○○，或被告乙○○
    於案發時在場，並僅以電話通知甲○○前來，或丁○○、戊○○間有上揭賭博犯行，即遽以推認被告丙○○、甲○○、
    乙○○亦涉犯刑法第二百六十六條之賭博罪，或第二百六十
    八條之意圖營利提供場所及聚眾賭博罪。
(五)綜上所述，被告丙○○、甲○○、乙○○上開被訴刑法第二
    百六十六條及第二百六十八條之犯行，公訴人所提出之證據
    及指出之證明方法，尚不足為被告有罪之證明，或說服本院
    形成被告為有罪之心證。此外，復查無其他積極證據足資證
    明被告確有公訴人所指犯行，應認為不能證明被告丙○○、
    甲○○、乙○○犯罪。
(六)原審因而諭知被告丙○○、甲○○、乙○○無罪，並無不合
    。檢察官上訴意旨仍執前詞指摘原判決諭知被告丙○○、甲○○、乙○○無罪為不當，非有理由，應予駁回。
參、據上論斷，應依刑事訴訟法第三百六十八條，判決如主文。
本案經檢察官郭珍妮到庭執行職務。
中    華    民    國    98    年    4     月    2     日
                  刑事第四庭    審判長法  官  吳志誠
                                      法  官  陳珍如
                                      法  官  高明發
以上正本證明與原本無異。
不得上訴。
                                      書記官  歐貞妙
中    華    民    國    98    年    4     月    3     日
附錄本案論罪法條：
刑法第266條
在公共場所或公眾得出入之場所賭博財物者，處1千元以下罰金
。但以供人暫時娛樂之物為賭者，不在此限。
當場賭博之器具與在賭檯或兌換籌碼處之財物，不問屬於犯人與
否，沒收之。
附表：
┌───┬──────────────────┐
│編號  │扣  案  物  品  名  稱    │數   量 │
├───┼─────────────┼────┤
│ 一   │大舞台機具                │壹臺    │
├───┼─────────────┼────┤
│ 二   │春秋三代機具              │壹臺    │
├───┼─────────────┼────┤
│ 三   │戰象機具                  │壹臺    │
├───┼─────────────┼────┤
│ 四   │彩金世界機具              │壹臺    │
├───┼─────────────┼────┤
│ 五   │金蘋果樂園機具            │貳臺    │
├───┼─────────────┼────┤
│ 六   │滿貫大亨機具              │貳臺    │
├───┼─────────────┼────┤
│ 七   │水果盤機具                │貳臺    │
├───┼─────────────┼────┤
│ 八   │黃金賽馬機具              │臺    │
├───┼─────────────┼────┤
│ 九   │星鑽迷13機具              │臺    │
├───┼─────────────┼────┤
│ 十   │戰國風雲機具              │貳臺    │
├───┼─────────────┼────┤
│ 十一 │超悟空機具                │伍臺    │
├───┼─────────────┼────┤
│ 十二 │星鑽97機具                │柒臺    │
├───┼─────────────┼────┤
│ 十三 │現金（櫃檯內扣得）        │新台幣  │
│      │                          │柒仟  │
│      │                          │佰陸拾  │
│      │                          │柒元    │
├───┼─────────────┼────┤
│ 十四 │積分卡（櫃檯內扣得）      │肆拾伍張│
│      │                          │        │
├───┼─────────────┼────┤
│ 十五 │代幣                      │陸仟零伍│
│      │（櫃檯內扣得4042個、機台內│拾肆個  │
│      │扣得2012個）              │        │
├───┼─────────────┼────┤
│ 十六 │IC板                      │伍拾柒塊│
│      │                          │        │
├───┼─────────────┼────┤
│ 十七 │賭資（在櫃檯處被告林淑文手│新台幣  │
│      │上扣得）                  │壹佰元  │
│      │                          │        │
├───┼─────────────┼────┤
│ 十八 │電子遊戲場各機台進出分數統│陸張    │
│      │計表                      │        │
└───┴─────────────┴────┘


司法院資訊處製作；財團法人民間司法改革基金會備份。
